ACORDAO-COMPLETO-2521202

ACÓRDÃO 47/2022 ATA 1/2022 - PRIMEIRA CÂMARA

VISTOS, relatados e discutidos estes autos de embargos de declaração opostos por Olinda Costa Trovão, Pedro Alberto Telis de Sousa e pelo espólio de Manoel Mariano de Sousa contra o Acórdão 17.962/202-TCU-1ª Câmara,
ACORDAM os Ministros do Tribunal de Contas da União, reunidos em sessão da Primeira Câmara, diante das razões expostas pelo relator, em:
9.1. conhecer dos embargos de declaração para, no mérito, rejeitá-los;
9.2. dar ciência do teor deste acórdão ao embargante;
9.3. corrigir o erro material na grafia do débito datado de 22/9/2011 constante da tabela inserta no item 9.10 do Acórdão 17.962/202-TCU-1ª Câmara, de forma que, onde se lê:
	DATA DA OCORRÊNCIA
	VALOR ORIGINAL (R$) 

	20/04/2010
	32.000,00

	19/05/2010
	32.000,00

	02/07/2010
	32.000,00

	16/07/2010
	32.000,00

	23/08/2010
	32.000,00

	15/09/2010
	32.000,00

	20/10/2010
	32.000,00

	18/11/2010
	32.000,00

	17/12/2010
	32.000,00

	20/01/2011
	32.000,00

	17/02/2011
	32.000,00

	17/03/2011
	32.000,00

	14/04/2011
	32.000,00

	20/05/2011
	32.000,00

	21/06/2011
	25.600,00

	19/07/2011
	25.600,00

	19/08/2011
	32.000,00

	22/09/2011
	3.500,00

	17/10/2011
	33.500,00

	21/11/2011
	33.500,00

	19/12/2011
	33.500,00

	09/01/2012
	33.500,00

	02/03/2012
	33.500,00

	19/03/2012
	33.500,00

	29/03/2012
	2.100,00

	18/04/2012
	2.100,00

	18/04/2012
	33.500,00

	22/05/2012
	35.650,00

	23/05/2012
	2.100,00

	21/06/2012
	2.100,00

	21/06/2012
	35.650,00

	20/07/2012
	2.100,00

	20/07/2012
	35.650,00

	21/08/2012
	28.520,00

	24/08/2012
	2.100,00

	18/09/2012
	33.500,00

	20/09/2012
	2.100,00

	22/10/2012
	2.100,00

	22/10/2012
	35.650,00

	23/11/2012
	2.100,00

	23/11/2012
	35.650,00

	14/12/2012
	2.100,00

Leia-se:
	DATA DA OCORRÊNCIA
	VALOR ORIGINAL (R$) 

	20/04/2010
	32.000,00

	19/05/2010
	32.000,00

	02/07/2010
	32.000,00

	16/07/2010
	32.000,00

	23/08/2010
	32.000,00

	15/09/2010
	32.000,00

	20/10/2010
	32.000,00

	18/11/2010
	32.000,00

	17/12/2010
	32.000,00

	20/01/2011
	32.000,00

	17/02/2011
	32.000,00

	17/03/2011
	32.000,00

	14/04/2011
	32.000,00

	20/05/2011
	32.000,00

	21/06/2011
	25.600,00

	19/07/2011
	25.600,00

	19/08/2011
	32.000,00

	22/09/2011
	33.500,00

	17/10/2011
	33.500,00

	21/11/2011
	33.500,00

	19/12/2011
	33.500,00

	09/01/2012
	33.500,00

	02/03/2012
	33.500,00

	19/03/2012
	33.500,00

	29/03/2012
	2.100,00

	18/04/2012
	2.100,00

	18/04/2012
	33.500,00

	22/05/2012
	35.650,00

	23/05/2012
	2.100,00

	21/06/2012
	2.100,00

	21/06/2012
	35.650,00

	20/07/2012
	2.100,00

	20/07/2012
	35.650,00

	21/08/2012
	28.520,00

	24/08/2012
	2.100,00

	18/09/2012
	33.500,00

	20/09/2012
	2.100,00

	22/10/2012
	2.100,00

	22/10/2012
	35.650,00

	23/11/2012
	2.100,00

	23/11/2012
	35.650,00

	14/12/2012
	2.100,00

Embargos de declaração em tomada de contas especial.

Primeira Câmara

Prefeitura Municipal de Barra do Corda - MA.

3. Interessados/Responsáveis/Recorrentes:
3.1. Interessado: Fundo Nacional de Saúde - MS (00.530.493/0001-71).
3.2. Responsáveis: Manoel Mariano de Sousa (XXX.881.043-XX); Maria Edilma Ferreira Miranda (XXX.806.693-XX); Olinda Costa Trovão (XXX.239.933-XX); Pedro Alberto Telis de Sousa (XXX.736.063-XX); Prefeitura Municipal de Barra do Corda - MA (06.769.798/0001-17).
3.3. Recorrentes: Olinda Costa Trovão (XXX.239.933-XX); Pedro Alberto Telis de Sousa (XXX.736.063-XX); Manoel Mariano de Sousa (XXX.881.043-XX).

13.1. Ministros presentes: Jorge Oliveira (na Presidência) e Walton Alencar Rodrigues (Relator).
13.2. Ministros-Substitutos convocados: Augusto Sherman Cavalcanti e André Luís de Carvalho.
13.3. Ministro-Substituto presente: Weder de Oliveira.

WALTON ALENCAR RODRIGUES

Ministro Walton Alencar Rodrigues.

Trata-se de embargos de declaração opostos por Olinda Costa Trovão, Pedro Alberto Telis de Sousa e espólio de Manoel Mariano de Sousa contra o Acórdão 17.962/202-TCU-1ª Câmara, por meio do qual, esta Corte de Contas julgou suas contas irregulares, imputando-lhes débito e aplicando multa aos dois primeiros responsáveis.
Os embargantes alegaram contradição na decisão recorrida, uma vez que, embora se tenha reconhecido que a matéria referente à prescrição do débito está em discussão no âmbito do TCU, as contas foram julgadas irregulares, aplicando-se o entendimento antigo, que está em vias de ser alterado. 
Acrescentaram que a existência de discussão em aberto acerca da prescrição ressarcitória constitui prejudicialidade externa apta a ensejar a suspensão do processo, nos termos do art. 313, inciso V, alínea "a" do Código de Processo Civil. 
Requereram seja sanada a contradição e suspenso o julgamento autos até o julgamento definitivo do TC Processo 000.006/2017-3, em que a matéria está em discussão. 
Ademais, a Secretaria de Gestão de Processos apontou erro material na grafia do débito datado de 22/9/2011 (R$ 3.500,00) , que consta da tabela inserta no item 9.10 do Acórdão 17.962/202-TCU-1ª Câmara, tendo em vista que o valor correto é R$ 33.500,00.
O MP/TCU, mediante o parecer, peça 119, anuiu à proposta da unidade técnica de correção do erro material e ressaltou que a citação do Município de Barra do Corda/MA (peças 56 e 65) foi realizada adequadamente, sem o erro ora apontado pela unidade técnica.

André Victor Pires Machado (19937/OAB-MA); José Jerônimo Duarte Júnior (5302/OAB-MA); André Victor Pires Machado (19.937/OAB-MA) e José Jerônimo Duarte Júnior (5.302/OAB-MA).

Subprocurador-Geral Lucas Rocha Furtado.

EMBARGOS DE DECLARAÇÃO EM TOMADA DE CONTAS ESPECIAL. AUSÊNCIA DA CONTRADIÇÃO ALEGADA. NÃO-PROVIMENTO. CORREÇÃO DE ERRO MATERIAL.

TOMADA DE CONTAS ESPECIAL (TCE)

Secretaria de Controle Externo de Tomada de Contas Especial (SecexTCE).

Trata-se de embargos de declaração opostos por Olinda Costa Trovão, Pedro Alberto Telis de Sousa e pelo espólio de Manoel Mariano de Sousa contra o Acórdão 17.962/202-TCU-1ª Câmara, por meio do qual, esta Corte de Contas julgou suas contas irregulares, imputando-lhes débito e aplicando multa aos dois primeiros responsáveis.
Conheço dos embargos por atenderem os requisitos de admissibilidade atinentes à espécie.
Rejeito os embargos ante a ausência da contradição alegada, pois não houve, até o momento, mudança de entendimento no âmbito do TCU acerca da prescrição da pretensão ressarcitória do Tribunal.
Anuo à correção do erro material proposta pela unidade técnica, com a concordância do MP/TCU, e determino a substituição do valor de "R$ 3.500,00" para o débito datado de 22/9/2011, que consta da tabela inserta no item 9.10 do Acórdão 17.962/202-TCU-1ª Câmara, pelo valor de R$ 33.500,00, ressaltando que a citação do Município de Barra do Corda/MA (peças 56 e 65) foi realizada corretamente.
Feitas essas considerações, voto por que o Tribunal acolha a minuta de acórdão que ora submeto à deliberação do colegiado.
TCU, Sala das Sessões, em 25 de janeiro de 2022.
WALTON ALENCAR RODRIGUES 
Relator